【裁判字號】    99,訴,1542
【裁判日期】    990827
【裁判案由】    營業稅
【裁判全文】
臺北高等行政法院裁定
                                      99年度訴字第1542號
原      告  甲○○○○○○○○○○
被      告  財政部臺北市國稅局
代  表  人  丁○○○○○○
上列當事人間營業稅事件，原告不服財政部中華民國99年5月10
日台財訴字第09900158860 號訴願決定，提起行政訴訟，本院裁
定如下：
    主  文
原告之訴駁回。
訴訟費用由原告負擔。
    理  由
一、按訴願之提起，應自行政處分達到或公告期滿之次日起30日
    內為之。提起訴願逾法定期間者，應為不受理之訴願決定。
    參照訴願法第14條第1 項、第77條第2 款之規定甚明。訴願
    逾期即未經合法之訴願程序，進而提起撤銷訴訟，不合提起
    撤銷訴訟須經合法訴願之前置要件，起訴為不合法，又不能
    補正，應依行政訴訟法第107 條第1 項第10款裁定駁回之。
    又按撤銷訴訟之提起，應於訴願決定書送達後2 個月之不變
    期間內為之，此為行政訴訟法第106 條第1 項前段所明定。
    若逾期提起，顯不合法，其情形不可補正，應依同法第107
    條第1 項第6 款裁定駁回之。
二、本件原告因營業稅事件，不服被告初查核定，申請復查，經
    被告99年1 月27日財北國稅法一字第0980238307號復查決定
    駁回，循序提起行政訴訟，請求撤銷原處分及訴願決定。查
    復查決定書係於99年2 月9 日送達於原告，此有掛號郵件收
    件回執影本附訴願卷可稽。是原告提起訴願之期間，應自99
    年2 月10日起算，因原告住居受理訴願機關所在地台北市，
    無須扣除在途期間，至99年3 月11日（星期四）屆滿。原告
    遲至99年3 月22日始提起訴願，有訴願書上所載收文日期可
    考，顯已逾期。訴願決定以其訴願已逾法定不變期間，不予
    受理，自無不合。原告進而提起撤銷訴訟，參照前述規定與
    說明，並不合法。又查訴願決定書係於99年5 月11日送達於
    原告，此有送達證書附訴願卷可稽。是原告提起撤銷訴訟之
    期間，應自99年5 月12日起算，因原告住居本院所在地，無
    須扣除在途期間，原至99年7 月11日屆滿，該日適逢星期日
    ，以次（12）日代之。原告遲至99年7 月26日始向本院起訴
    ，此有本院加蓋於訴狀上收文戳記所載日期可考，已逾法定
    不變期間。依照前開規定，其提起本件訴訟顯非合法。是原
    告之訴不合法，應予駁回。有關實體上之主張，無從論究，
    附予說明。
三、依行政訴訟法第107 條第1 項第6 款、第10款、第104 條、
    民事訴訟法第95條、第78條，裁定如主文。
中    華    民    國    99    年    8     月    27    日
             台北高等行政法院第八庭
                        審判長法  官  蔡進田
                              法  官  黃本仁
                              法  官  吳慧娟
上為正本係照原本作成。
如不服本裁定，應於送達後10日內向本院提出抗告狀（須按他造
人數附繕本）。
中    華    民    國    99    年   8    月      30    日
                              書記官  黃倩鈺

司法院資訊處製作；財團法人民間司法改革基金會備份。
